【裁判字號】    91,簡,302
【裁判日期】    920530
【裁判案由】    綜合所得稅
【裁判全文】
臺北高等行政法院判決                              九十一年度簡字第三０二號
    原      告  甲○○
    被      告  財政部臺北市國稅局
    代  表  人  張盛和（局長）
右當事人間因綜合所得稅事件，原告不服財政部中華民國九十一年一月八日台財訴字
第０八九００三七六一六號訴願決定，提起行政訴訟。本院判決如左：
    主      文
原告之訴駁回。
訴訟費用由原告負擔。
    事      實
一、事實概要：原告八十七年度綜合所得稅結算申報，經被告核定綜合所得總額為新
    台幣（下同）二、五八八、八０五元，綜合所得淨額為一、九一七、八０五元。
    原告對被告核定其取自財團法人陽明海運股份有限公司職工福利委員會（以下簡
    稱陽明海運職工福利委員會）其他所得一六、０００元，表示不服，申經復查結
    果，未獲准變更，提起訴願，亦遭決定駁回，遂向本院提起行政訴訟。
二、兩造聲明：
  (一)原告聲明：撤銷復查決定及訴願決定。
  (二)被告聲明：
    1.駁回原告之訴。
    2.訴訟費用由原告負擔。
三、兩造主張：
  (一)原告起訴意旨略謂：原告主張系爭其他所得一六、０００元，係陽明海運職工福
    利委員會出售光明股份有限公司股票而得，其已申請台北市政府勞工局調查，是
    被告所為處分顯有違誤。
  (二)被告答辯意旨略謂：
    1.按「個人之綜合所得總額，以其全年左列各類所得合併計算之︰．．．第十類
      ︰其他所得︰不屬於上列各類之所得，以其收入額減除成本及必要費用後之餘
      額為所得額。」，為行為時所得稅法第十四條第一項第十類所明定。
    2.被告初查依據陽明海運職工福利委員會開立原告八十七年度其他所得（福利金
      ）一六、０００元之扣繳憑單，併課原告當年度綜合所得稅。
    3.查據卷附陽明海運職工福利委員會八十九年三月二十八日福會字第一００三三
      九號函說明，該會為表達關懷同仁之意，並藉以慰勉同仁工作辛勞暨歡渡八十
      七年春節，經第三屆第八次委員會決議通過，發給全體船、岸同仁禮金每人一
      六、０００元整，原告為該公司同仁，固亦發給之。又原告八十七年度綜合所
      得稅結算申報，已申報並揭露系爭該筆所得，但未計入綜合所得總額，惟此項
      所得並非免稅所得，是被告依據陽明海運職工福利委員會所開立其他所得扣繳
      憑單，核定原告有系爭其他所得一六、０００元，並無不合，復查決定予以維
      持，亦無違誤。至原告主張陽明海運職工福利委員會出售光明公司股票過程疑
      雲重重，在未澄清前應禁止作任何處置等情，惟所稱股票出售過程疑雲重重，
      核非被告所審酌；且原告取得系爭其他所得一六、０００元，已為原告所不爭
      ，是被告按其他所得扣繳憑單，併課原告八十七年度綜合所得稅，核無違誤，
      併予陳明。綜上所述，原告之訴為無理由。
    理      由
一、按「個人之綜合所得總額，以其全年左列各類所得合併計算之︰．．．第十類︰
    其他所得︰不屬於上列各類之所得，以其收入額減除成本及必要費用後之餘額為
    所得額。」，為行為時所得稅法第十四條第一項第十類所明定。
二、本件原告八十七年度綜合所得稅結算申報，雖列報取自陽明海運職工福利委員會
    之其他所得一六、０００元，惟並未計入綜合所得總額等情，有原告八十七年度
    綜合所得稅結算申報書、各類所得扣繳暨免扣繳憑單、各類所得扣繳暨免扣繳媒
    體申報資料等影本附於原處分卷可稽，自堪認為真正。原告雖主張該筆金額係陽
    明海運職工福利委員會出售光明股份有限公司股票而得等語。然查系爭一六、０
    ００元乃陽明海運職工福利委員會為表達關懷同仁之意，並藉以慰勉同仁工作辛
    勞暨歡渡八十七年春節所發給之禮金，有該會八十九年三月二十八日福會字第一
    ００三三九號函影本一份在卷可佐，參以原告亦於該年度綜合所得稅結算時申報
    ，是原告確有該筆所得，毋庸置疑。則被告以系爭所得並非免稅所得，而據以併
    課原告八十七年度綜合所得稅，即非無據。至原告所稱陽明海運職工福利委員會
    出售光明公司股票過程疑雲重重一節，與本件係屬二事，並非本案所應予審酌，
    併此敘明。從而被告以原告收受系爭禮金，有該筆所得，即應列入該年度個人綜
    合所得總額課稅，揆之首揭條文規定，並無違誤，訴願決定予以維持，亦無不合
    ，原告之訴難認有理由，自應予以駁回。另本件依卷內資料，事證已臻明確，爰
    不經言詞辯論為之，附此陳明。
據上論結，本件原告之訴為無理由，爰依行政訴訟法第二百三十六條、第一百九十五
條第一項後段、第九十八條第三項前段，判決如主文。
中      華      民      國    九十二    年      五      月     三十     日
                            臺 北 高 等 行 政 法 院  第 四 庭
                                                     法    官  林育如
右為正本係照原本作成。
本件以訴訟事件所涉及之法律見解具有原則性者為限，始得於本判決送達後二十日內
向本院提出上訴狀並表明上訴理由，如已於本判決宣示後送達前提起上訴者，應於判
決送達後二十日內補具上訴理由（均按他造人數附繕本），且經最高行政法院許可後
方得上訴。
中      華      民      國    九十二    年      六      月      三      日
                                                     書 記 官  林如冰


司法院資訊處製作；財團法人民間司法改革基金會備份。
